【裁判字號】    97,訴,954
【裁判日期】    980331
【裁判案由】    返還土地等
【裁判全文】
臺灣臺南地方法院民事判決
原      告  乙○○
訴訟代理人  洪梅芬律師
            涂新成律師
            李季錦律師
被      告  甲○○○○
兼  法  定
代  理  人  丙○○
共      同
訴訟代理人  黃慕容律師
上列當事人間請求返還土地等事件，經本院於民國98年3月19日
言詞辯論終結，判決如下:
      主文
被告甲○○○○應自座落臺南縣新化鎮○○○段五地號如附圖所
示B部分面積一平方公尺、C部分面積五十八平方公尺，D部分面
積一四二三平方公尺之土地遷出，並將該土地交還原告及其他共
有人。
被告甲○○○○應給付原告新臺幣柒仟伍佰肆拾伍元，及自民國
九十七年七月三十日起至清償日止，按週年利率百分之五計算之
利息。
被告甲○○○○應自民國九十七年七月一日起至交還前項土地之
日止，按月給付原告新臺幣貳佰柒拾柒元，及按各期屆至日起至
清償日止，按週年利率百分之五計算之利息。
原告其餘之訴駁回。
訴訟費用新臺幣肆仟玖佰伍拾伍元由被告甲○○○○負擔，餘由
原告負擔。
本判決第一項，於原告以新臺幣參拾萬壹仟玖佰貳拾玖元為被告
甲○○○○供擔保復，得假執行；被告甲○○○○如以新臺幣玖
拾萬伍仟柒佰捌拾陸元為原告提供擔保，得免為假執行。
本判決第二項於原告以新臺幣貳仟伍佰元為被告甲○○○○供擔
保復，得假執行；被告甲○○○○如以新臺幣柒仟伍佰肆拾伍元
為原告供擔保，得免為假執行。
本判決第三項分於到期後原告各以新臺幣玖拾元供擔保後，就各
該部分得假執行。被告如於假執行程序實施前以新臺幣貳佰柒拾
柒元為原告按月到期債權部分預供擔保後，就各該部分得免為假
執行。
原告其餘假執行之聲請駁回。
    事實及理由
一、程序方面:
    按訴狀送達援，原告不得將原訴變更或追加他訴，但擴張或
    減縮應受判決事項之聲明者，不在此限，民事訴訟法第255
    條第1項第3款定有明文。本件原告原請求：「1.被告應自座
    落臺南縣新化鎮○○○段5地號，面積3045平方公尺之土地
    遷出，並將該土地交還原告及其他共有人。2.被告應連帶給
    付原告新臺幣（下同）205,436元，及自民國97年7月30日起
    至清償日止，按年息百分之5計算之利息，暨自民國97年7月
    1日起至交還前項土地之日止，按月給付原告9，338元。」
    ，嗣於訴狀送達後之98年1月23日具狀變更訴之聲明為：「
    1.被告應自座落臺南縣新化鎮○○○段5地號土地（下稱系
    爭土地）上如附圖所示B部分面積1平方公尺、C部分面積58
    平方公尺，D部分面積142 3平方公尺，面積合計1482平方公
    尺之土地遷出，並將該土地交還原告及其他共有人。2.被告
    應連帶給付原告7，545元，及自起訴狀繕本送達翌日起至清
    償日止，暨自民國97年7月1日起至交還前項土地之日止，按
    月給付原告277元，暨均按年息百分之5計算之利息。」，核
    屬縮減應受判決事項之聲明，按之上開規定，應予准許。
二、原告起訴主張：
  (一)按「非法人之團體，設有代表人或管理人者，有當事人能
    力」民事訴訟法第40條第3項分別訂有明文。本件被告甲○
    ○○○於本件座落臺南縣新化鎮○○○段5之4地號 (分割前
    為5地號)建築廟宇祭杷，於系爭5地號劃分停車位供信徒停
    車使用，被告甲○○○○雖未辦理法人登記，然其係有獨立
    財產 (廟宇建築)，有成立之目的及管理人，因此被告為非
    法人團體。
  (二)本件原告於95年8月23日向鈞院拍定買受系爭座落臺南縣新
    化鎮○○○段五地號土地之共有人，應有部分2分之1，並於
    95 年8月30日辦理所有權移轉登記完畢，有登記簿謄本可稽
    ，被告丙○○為系爭土地原所有權人，於系爭5之4地號土地
    興建寺廟 (甲○○○○)，並自任管理人，系爭5地號土地為
    被告丙○○、甲○○○○占有之事實，有被告於系爭土地外
    興建圍牆，將系爭土地圍燒其中，被告使用系爭土地中間之
    通路連接聯外道路與甲○○○○辦公室及廟宇，有鈞院勘驗
    筆錄及現場照片可證，被告甲○○○○亦坦承系爭土地係供
    信徒前來參拜時作為停車使用，被告丙○○自原告拍定系爭
    土地之95年8月23日起即喪失所有權人之身份，被告丙○○
    、甲○○○○共同占用系爭5地號土地，並無占用系爭土地
    之合法權源，係屬無權占有，是原告爰依民法第767條、第
    821 條之規定訴請被告自系爭土地遷出，並將土地交還原告
    及其他共有人，於法有據。
  (三)次按「使用借貸，非如租賃之有民法第425條之規定，縱令
    上訴人之前手將房屋及空地一概括允許被上訴人等使用，被
    上訴人等要不得以上訴人之前手I，與其訂有使用借貸契約
    ，主張對現在之房地所有人即上訴人有使用該房地之權利。
    」最高法院59年台上字第2490號判例參照。系爭5地號土地
    於拍賣公告雖載有「債務人無償借予第三人甲○○○○使用
    」是縱鈞院認系爭5地號土地係由被告甲○○○○所占有，
    然被告甲○○○○與被告丙○○間雖有使用借貸契約存在，
    然該契約依前揭最高法院判例之意旨，不得對原告主張使用
    系爭5地號土地之權利，是被告甲○○○○未經原告同意將
    系爭5地號土地劃分停車空間使用即屬無權占有，原告屢次
    向被告甲○○○○催討交還土地，被告均置之不理，原告
    自得依民法第767條、第821條規定訴請被告自系爭土地遷出
    ，並將土地交還原告及其他共有人。
  (四)被告丙○○、甲○○○○共同無權占有系爭土地，受有使用
    土地之利益，致使原告受有所有權無法行使之損害，依民法
    第179條、第184條、第185條之規定，原告自得請求被告給
    付相當於租金之不當得利或損害賠償，而被告相當於租金不
    當得利，其計算依土地法第110條之規定，以被告無權占用
    系爭土地之面積為1482平方公尺，計算如下:
    1.95年9月l日至95年12月31日，共計4個月：
      (1)95年8月規定地價為130元，原告所受相當租金之損害
         為1,284元 (計算式:1,482 x 13Ox8%+12= l,284)
      (2)95年9月1日至95年12月31日，共計4個月，相當租金之
         損失為5,136元 (1,284x4=5,136)
    2.96年1月至97年6月30日，共18個月：
      (1)96年1月申報地價為56元，原告所受相當租金之損害為
         553元 (計算式:1,482 x56x8%十12=553)
      (2)96年1月至97年6月30日，共計18個月，相當租金之
          損失為9,954元(553 x 18=9,954)
    3.95年9月1日至97年6月30日，共計15,090元 (5,136+9,954
      =15,090)，原告應有部分為1/2，是被告應給付原告7,545
       元 (15,909 xl/2=7,545)
    4.被告等繼續無權占有系爭土地，是併請求被告自97年7月1
      日起至交還土地之日止，按月給付原告277元 (553xl/2=2
      77)之相當於租金之不當得利。
  (五)被告丙○○主張系爭土地為被告甲○○○○所有，係借名登
    記於被告丙○○名下，其並未占有系爭土地；被告靈隱寺則
    以此主張其並非無權占有云云，原告均否認之：
    1.按「質權人、承租人、受寄人或基於其他類似之法律關係
      對於他人之物為占有者，該他人為間接占有人。」民法第
      941條訂有明文。又「依本法所為之登記，有絕對效力。
      」土地法第43條訂有明文。
    2.系爭土地原為被告丙○○所有，除有鈞院95年度執字第12
      555號卷附資料可稽外，於系爭土地拍賣程序中，被告甲
      ○○○○於95年4月尚具狀陳報：「 (略)，後又經土地所
      有權人丙○○先生好心同意，無償提供上開土地與全臺甲
      ○○○○之信眾使用，(略)。當時丙○○先生家族好心無
      償提供土地作為寺廟用地，卻因為人作保，致此土地將被
      拍賣，情何以堪？」，是被告等辯稱系爭土地原非被告丙
      ○○所有云云，顯非事實。
    3.又系爭土地原登記為被告丙○○所有，依土地法第43條規
      定有絕對效力，是縱被告丙○○曾出具切結書，然該切結
      書之內容恐非真正，否則何以在系爭土地在遭拍賣之際，
      被告甲○○○○竟具狀陳報丙○○係無償提供系爭土地供
      靈隱寺使用，而非提出第三人異議之訴，主張其為真正之
      所有權人?
    4.系爭土地既係被告丙○○無償提供與被告甲○○○○使用
      ，則被告丙○○依民法第941條之規定為間接占有人，被
      告甲○○○○為直接占有人，二者均為系爭土地之占有人
      ，被告甲○○○○與丙○○間為使用借貸，依前揭最高法
      院判例之意旨，被告甲○○○○不得以其與丙○○間之使
      用借貸對原告主張有合法使用系爭土地之權利，是被告甲
      ○○○○占有系爭土地，無合法占有之權源，係屬無權占
      有。
  (六)聲明：
     1.被告應自座落臺南縣新化鎮○○○段5地號，如附圖所示
       B部分面積1平方公尺、C部分面積58平方公尺，D部分面
       積1423平方公尺，面積合計1482平方公尺之土地遷出，
       並將該土地交還原告及其他共有人。
     2.被告應連帶給付原告7，545元，及自起訴狀繕本送達翌
       日起至清償日止，暨自民國97年7月1日起至交還前項土
       地之日止，按月給付原告277元，暨均按年息百分之5計
       算之利息。
     3.訴訟費用由被告負擔
     4.原告願供擔保，請准予宣告假執行。
二、被告答辯：
  (一)被告甲○○○○業經向臺南縣政府為寺廟登記，有臺灣省臺
    南縣寺廟登記表、臺南縣政府寺廟登記證、臺南縣新化鎮公
    所函、臺南縣政府函附信徒名冊、和繳單位設立(變更)登
    記申請書可稽。
  (二)被告丙○○部分：
    原告主張被告丙○○與甲○○○○共同占用系爭土地云云，
    被告丙○○否認。查，系爭土地本即屬被告甲○○○○所有
    而借名登記於被告丙○○名下，故於地上之設施或房舍，均
    為被告甲○○○○所設置，非被告丙○○，被告丙○○僅係
    因身為被告甲○○○○之管理人身分而代為管理，現系爭土
    地亦係被告甲○○○○之信徒前來參拜時作為停車使用，被
    告丙○○並未占用系爭土地，原告主張被告丙○○應返還土
    地並連帶給付損害金，顯屬無據。
  (三)被告甲○○○○部分：
    1.被告甲○○○○使用系爭土地非無權占有：
      查系爭原登記於被告丙○○名下之土地，本係由被告甲○
      ○○○以自有資金取得，惟因受當時土地編定使用之限制
      ，寺廟不具自耕農身分，不能登記為寺廟所有，始借名登
      記於被告丙○○名下，有被告丙○○於92年7月間出具予
      新化鎮公所之切結書為憑，被告甲○○○○使用系爭土地
      非無權占有。
    2.原告請求損害金額過高：
      退萬步言，縱認被告甲○○○○使用系爭土地須給付原告
      損害金，惟查：
      (1)按地租不得超過地價百分之8，約定地租或習慣地租超
         過地價百分之8者，應比照地價百分之8減定之，不及
         地價百分之8者，依其約定或習慣。前項地價指法定地
         價，未經依規定地價之地方，指最近3年之平均地價。
         土地所有權人依本法所申報之地價，為法定地價。土
         地法第110條、第148條分別定有明文。查依原告檢附
         之系爭土地登記謄本所載，系爭土地於%年1月之申報
         地價為每平方公尺56元，援依上揭土地法之規定，應
         以申報地價每平方公尺56元為法定地價計算地租。
      (2)又系爭土地位於偏遠之山中，無任何商業或利用價值
         ，原告以地價百分之8計算地租，顯屬過高。
  (四)原告97年8月15日陳報狀所附證二照片三張皆攝於2007年11
    月8日，其中僅一、三白色地上物係位於系爭土地上；而民
    國96年 (西元2007年)11 月8日則係縣府會同當事人暨相關
    單位合勘系爭土地之期日，原證二照月二所示車輛則係會合
    勘查人員 (士)所停置，並非本寺信徒或香客所停放。
  (五)聲明：
    1.原告之訴駁回。
    2.訴訟費用由原告負擔。
    3.如受不利判決，願供擔保免為假執行。
三、本件經依民事訴訟法第270條之1第1項第3款規定，整理並協
    議兩造不爭執及爭執事項如下：
  (一)不爭執事項：
    1.原告於95年8月23日向本院拍定買受座落臺南縣新化鎮○
      ○○段5地號土地之共有人，應有部分2分之1，並於95年8
      月30日辦理所有權移轉登記完畢。
    2.被告丙○○為系爭土地之原所有權人，現並為被告甲○○
      ○○之管理人。
    3.被告甲○○○○業經向臺南縣政府為寺廟登記，惟未辦理
      法人登記，然其係有獨立財產 (廟宇建築)，有成立之目
      的及管理人，為非法人團體。
    4.甲○○○○於77間興建完成，登記所有權人為被告丙○○
      ，其周邊並興建如臺南縣新化地政事務所97年10月31日
      971031法囑土字第552號複丈成果所示，編號B圍牆，編號
      C水池。
    5.系爭土地95年8月間起至95年12月止規定地價為130元，96
      年1 月間起迄今申報地價為56元。
  (二)爭執事項：
    1.被告丙○○、甲○○○○是否共同占用系爭5地號土地？
      其占有有無合法權源？
    2.被告是否受有相當於租金之不當得利？若有，數額為何？
四、茲就兩造爭點一一論述如後：
  (一)關於被告丙○○、甲○○○○是否共同占用系爭5地號土地
    ？其占有有無合法權源？
    1.按民事訴訟如係由原告主張權利者，應先由原告負舉證之
      責，若原告先不能舉證，以證實自己主張之事實為真實，
      則被告就其抗辯事實即令不能舉證，或其所舉證據尚有疵
      累，亦應駁回原告之請求（參看最高法院17年度上字第
      917號判例）。次按以無權占有為原因，請求返還所有物
      之訴，被告對原告就物有所有權存在之事實無爭執，而僅
      以非無權占有為抗辯，原告於被告無權占有之事實，無舉
      證責任。被告應就其取得占有，係有正當權源之事實證明
      之 (最高法院72年度臺上字第1552號判決參照)。惟據此
      ，亦足認如被告否認其有占有之情實，原告自應就被告係
      占有人乙事，負舉證責任。本件原告主張被告丙○○與被
      告甲○○○○共同占有系爭土地，為被告丙○○所否認，
      並辯稱：土地上之圍牆、水池或寺廟均係甲○○○○所建
      ，伊僅為甲○○○○之管理人為甲○○○○管理廟產，無
      占有系爭土地情事等語。則依前揭說明，原告自應就被告
      丙○○有占有系爭土地之事實，負舉證責任。
    2.查原告主張被告丙○○共同無權占有系爭坐落臺南縣新化
      鎮○○○段5地號土地，無非以系爭土地係被告丙○○無
      償提供予被告甲○○○○使用，及被告提出之臺灣省臺南
      縣寺廟登記表上所載：「不動產其他種類：客廳、臥房;
      面積 (公頃)：O、26、28；價值 (元)；200、000元；所
      在地：新化鎮○○○段5號；所有權人：丙○○；所有權
      狀字號：77化字第13395號」為憑，認甲○○○○廟產既
      登記之所有權人為丙○○，則被告丙○○自有無權占有系
      爭土地之事實。惟查：
      (1)按使用借貸與租賃不同，在借用土地建築房屋之情形
         ，不能認為使用借貸關係，隨房屋之轉讓而繼續存在
         （最高法院69年度台上字第4120號判決意旨參照）。
         本件原告主張系爭土地係被告丙○○無償提供被告甲
         ○○○○等情，業據提出本件被告甲○○○○於本院
         94年度執字第6262號強制執行事件中所具之民事陳報
         狀記載：「當時三德先生家族好心無償提供此土地作
         為寺廟土地。」等語為證，固堪信為真實，惟所謂「
         無償」提供，係指「借用」或「贈與」，並不明確，
         原告以此推論被告丙○○將系爭土地提供予被告甲○
         ○○○使用，係成立使用借貸關係，而認被告丙○○
         為間接占有人云云，本難憑採。更何況系爭土地嗣經
         本院執行拍賣，原告已經受讓系爭土地之所有權，則
         依前揭說明，縱認被告間就系爭土地有使用借貸關係
         ，亦因土地之轉讓而終止，從而，原告主張被告丙○
         ○為系爭土地之貸與人，為系爭土地之間接占有人云
         云，自不可採。
      (2)另詢之被告丙○○否認其為甲○○○○建物本體之所
         有權人，並辯稱：甲○○○○未經保存登記等語，復
         觀被告甲○○○○提出之寺廟登記表背面財產欄之記
         載情形，於不動產欄固填載建物「客廳、臥房」、所
         在地「新化鎮○○○段5號」、所權人名義「丙○○」
         ，惟其下方欄位所有權狀字號「77.化字第13395號」
         顯示之登記年份77年，則為被告丙○○登記取得系爭
         土地所有權之年份，則系爭寺廟登記表背面「所有權
         人名義丙○○」所指所有權究係系爭土地或寺廟建物
         之所有權，即非無疑？
      (3)復查，甲○○○○之門牌號碼係臺南縣新化鎮山腳里
         五腳勢61號，經本院調閱本院95年度執字第12555號民
         事執行卷，本院民事執行處於拍賣公告上記載：門牌
         號碼為臺南縣新化鎮山腳里五甲勢61號，為第三人陳
         萬益所有，亦非被告丙○○。併酌以被告丙○○提出
         96 年房屋稅繳款書臺南縣稅捐稽微處新化分處房屋稅
         單上所載：納稅義務人係甲○○○○，益證被告抗辯
         ：其並非系爭甲○○○○建物本體之所有權人等語，
         堪信屬實。
      (4)綜上，被告丙○○抗辯，伊僅為被告甲○○○○之管
         理人，非甲○○○○所有權人等情，洵屬可信。原告
         復未提出其他證據證明被告丙○○有占有使用系爭土
         地之事實，則原告主張被告丙○○與甲○○○○共同
         占有系爭土地云云，洵不足採。
    3.系爭土地業經原告於95年8月23日拍定、買受，應有部分
      為2分之1，並於95年8月30日辦理所有權移轉登記完畢等
      情為兩造所不爭執。而系爭土地於拍定前，究係屬被告丙
      ○○所有無償提供予被告甲○○○○使用抑或被告甲○○
      ○○借名登記於被告丙○○名下，在所不論，今該系爭土
      地既經拍定為原告所有，被告甲○○○○未經原告同意占
      用系爭土地，即屬無權占有。
  (二)關於被告是否受有相當於租金之不當得利，若有，數額為何
    部分：
    1.按無法律上之原因而受利益，致他人受損害者，應返還其
      利益，民法第179條定有明文。無權占有他人房地，可能
      獲得相當於租金之利益 (最高法院61年臺上字第1695號判
      例參照)。又按民法第821條規定各共有人固得共有人之全
      部，為回復共有物之請求，惟請求返還不當得利，並無該
      條規定之適用，請求返還不當得利，而其給付可分者，各
      共有人自得按其應有部分請求返還 (最高法院91年臺上字
      第607號判決參照)。
    2.本件原告該系爭土地應有部分為1/2，被告甲○○○○無
      權占有系爭土地已如前述，則其獲有相當於租金之不當得
      利，並致原告受有損害，堪可認定，原告自得請求被告
      甲○○○○給付相當於租金之不當得利。再按地租不得超
      過地價8%，約定地租或習慣地租超過地價8%者，應比照地
      價8%減定之，不及地價8%者，依其約定或習慣。前項地價
      指法定地價，未經依規定地價之地方，指最近3年之平均
      地價。土地法第110條定有明文。又土地所有人依土地法
      所申報之地價為法定地價，同法第148條亦有明定。經查
      ，被告甲○○○○自70年間便占有系爭土地，而本件係
      於97年7月7日繫屬本院，有起訴狀上之本院收狀戳可證 (
      見本院卷第1頁)，則被告請求自95年9月1日起計算相當於
      5年租金之不當得利部分，應予准許。又被告甲○○○○
      占用系爭土地如附圖所示B圍牆面積1平方公尺、C水池面
      積58平方公尺、D空地面積1423平方公尺，系爭土地95 年
      8月之規定地價為每方公尺130元、96年1月申報地價為每
      平方公尺56元，有原告提出之土地登記第二類謄本附卷足
      憑。
    3.次查被告甲○○○○占用系爭土地面積遼大、四周林木保
      持良好，係一幽靜之地，被告甲○○○○興建於此靈秀之
      地，自70年迄今，香客、信徒眾多等情，亦經本院至現場
      勘驗查明及原告提出之現場照片可佐。本院審酌上開各情
      認為系爭土地相當於租金之不當得利以該地申報土地年息
      8%計算為適當。揆諸前揭說明，原告請求被告甲○○○○
      給付自95年9月1日起至97年6月30日止相當於租金之損害，
      計為9,954元 (計算式:1,482x 13Ox8%/12=1,284元，以下
      四捨五入;1,284x4=5,136；1,482x 56x8%/12=553；553x
      18=9,954；5,136+9,954xl/2=7,545)，暨自97年7月1日起
      至返還土地之日止，按月給付原告277元 (553xl/2=2 77
      ，以下四捨五入)，於法相合，為有理由。
    4.至原告另主張被告丙○○無權占有系爭土地尚非可取已如
      前述，則原告請求被告丙○○不當得利部分，即有未合，
      不應准許。
五、按遲延之債務，以支付金錢為標的者，債權人得請求依法定
    利率計算之遲延利息，民法第233條第1項前段定有明文；又
    按給付無確定期限者，債務人於債權人得請求給付時，經其
    催告而未為給付，自受催告時起，負遲延責任。其經債權人
    起訴，或依督促程序送達支付命令者，與催告有同一之效力
    ，民法第229條第2項亦定有明文，是以起訴狀繕本之送達代
    替催告者，債務人雖於受催告之日起即負遲延責任，惟法定
    遲延利息之給付期間，既係以「日」（即自起算日至清償日
    ）定期間，參諸民法第120條第2項規定，其始日（即催告日
    ）自不算入，是債務人所負遲延利息給付義務之起算日，自
    應自起訴狀繕本送達之翌日起算至明。原告請求被告甲○○
    ○○給付自起訴狀繕本送達之翌日，即97年7月30日起，依
    法定利率計算之遲延利息，自為法之所許。
六、綜上所述，被告甲○○○○既屬無權占用，則原告基於所有
    物返還請求權之規定，起訴請求被告甲○○○○應自系爭土
    地內如附圖所示B、C、D部分土地遷出，並將該土地交還原
    告及其他共有人，為有理由，應予准許；並基於不當得利之
    法律關係，請求被告甲○○○○給付原告7,545元，及自97
    年7月30日起至清償日止，按週年利率百分之5計算之利息；
    自97年7月1日起至交還前項土地之日止，按月給付原告277
    元，暨按各期屆至日起至清償日止，按週年利率百分之五計
    算之利息，亦屬有據，應予准許。原告另基於所有物返還請
    求權之規定，起訴請求被告丙○○應自系爭土地內如附圖所
    示B、C、D部分土地遷出，並將該土地交還原告及其他共有
    人，並基於不當得利之法律關係，請求被告丙○○應給付原
    告7,545元，及自97年7月30日起至清償日止，按週年利率百
    分之5計算之利息，暨自97年7月1日起至交還前項土地之日
    止，按月給付原告277元與各到期日屆至時起，按週年利率
    百分之五計算之利息，則有未合，應予駁回。
七、末按法院為終局判決時，應依職權為訴送費用之栽判；又訴
    訟費用，由敗訴之當事人負擔，各當事人一部勝訴、一部被
    訴者，其訴訟費用，由法院酌量情形，命兩造以比例分擔或
    命一造分擔，民事訴訟法第87條第1項、第78條、第79條分
    別定有明文。本件訴訟費用9，910元，揆諸前開規定，應由
    被告甲○○○○負擔4，955元，餘由原告負擔。
八、兩造均陳明願供擔保請准宣告假執行或免為假執行，經核均
    無不合，就原告勝訴部分，爰分別酌定相當之擔保金額宣告
    之。至原告其餘假執行之聲請，因訴之駁回而失所依據，應
    予駁回。
九、至兩造其餘之攻擊或防禦方法，經本院斟酌後，認為不足以
    影響本判決之結果，自無逐一詳予論駁之必要，附此說明。
十、據上論結，本件原告之訴為一部有理由、一部無理由，依民
    事訴訟法第87條第1項、第79條，第389條第1項第5款、第39
    0條第2項、第392條第2項，判決如主文。
中    華    民    國    98    年   3    月     31     日
                  民事第二庭    法  官  李杭倫
以上正本係照原本作成。
如對本判決上訴，須於判決送達後20日內向本院提出上訴狀。
中    華    民    國    98    年   3    月     31     日
                                書記官  蔡曉卿


司法院資訊處製作；財團法人民間司法改革基金會備份。
